臺灣新竹地方法院民事裁定  
110年度消債抗字第13號
抗  告  人  張淯棋即張蓮珠



相  對  人  日盛國際商業銀行股份有限公司

法定代理人  黃錦瑭  


上列當事人間因消費者債務清理之更生事件，抗告人對於民國11
0年7月26日本院110年度事聲字第5號裁定提起抗告，本院裁定如
下：
    主  文
抗告駁回。
抗告程序費用新臺幣壹仟元由抗告人負擔。 
    理  由
一、按更生或清算之程序，除本條例別有規定外，準用民事訴訟
    法之規定，消費者債務清理條例（下稱消債條例）第15條定
    有明文。次按當事人對於司法事務官處理事件所為之終局處
    分，得於處分送達後10日之不變期間內，以書狀向司法事務
    官提出異議。司法事務官認前項異議有理由時，應另為適當
    之處分；認異議為無理由者，應送請法院裁定之。法院認第
    1項之異議為有理由時，應為適當之裁定；認異議為無理由
    者，應以裁定駁回之，民事訴訟法第240條之4第1至3項亦定
    有明文。再按對於裁定，得為抗告，但別有不許抗告之規定
    者，不在此限。抗告法院認抗告有理由者，應廢棄或變更原
    裁定；非有必要，不得命原法院或審判長更為裁定。抗告法
    院認抗告無理由者，應為駁回之裁定，此觀諸民事訴訟法第
    482條、第492條及第495條之1第1項準用同法第449條第1項
    之規定甚明。本件相對人對於本院司法事務官於民國（下同
    ）109年12月28日所為109年度司執消債更字第47號裁定（下
    稱第47號裁定）所認可之更生方案不服而聲明異議，司法事
    務官認其異議無理由送請本院裁定，經本院於110年7月26日
    以本院110年度事聲字第5號裁定（下稱原裁定）廢棄第47號
    裁定。抗告人不服原裁定而為抗告之提起，揆諸上揭法文意
    旨，本件因無不許抗告之規定，抗告人提起本件抗告，程序
    上自屬合法，先予敘明。
二、抗告意旨略以：
㈠、○○電腦有限公司（下稱○○公司）之法定代表人張公城為抗告
    人之胞兄，於81年間成立○○公司時，其胞兄張公城即借抗告
    人名義登記為該公司之股東，並登記出資額新臺幣（下同）
    30萬元，該30萬元實際上並非抗告人之財產，且抗告人僅為
    出名人，早已遺忘名下有此借名登記之財產，故未於更生程
    序中陳報，自無有抗告人隱瞞或需於更生方案履行中攤提之
    情。至抗告人於○○公司任職臨時清潔工，亦僅係胞兄基於兄
    妹情誼給予抗告人工作機會維生，與抗告人借名登記為該公
    司股東無涉。
㈡、就燁興企業股份有限公司（下稱燁興公司）之投資520元，為
    抗告人先前購買之零股，抗告人已久未從事股票操作，致遺
    忘有該筆投資，並非有意隱瞞。另就有限責任台灣主婦聯盟
    生活消費合作社（下稱消費合作社）投資之2,010元，係因
    抗告人前欲至該合作社上班，經該合作社告知要為此投資始
    可，抗告人才有該筆投資，時隔已久，更非抗告人主動投資
    ，抗告人已遺忘而未提出。且上開投資額僅520元、2,010元
    ，如於更生方案中以72期攤提，每期亦僅多清償35元，再以
    相對人日盛國際商業銀行股份有限公司之債權比例7.87%計
    算，每期增加受償不到3元，總體增加受償約200元，是如廢
    棄第47號裁定，反增司法資源耗費，抗告人亦因此無法重建
    經濟生活。
㈢、綜上，就○○公司之出資額30萬元，實際上並非抗告人之財產
    ，而係其胞兄張公城借用抗告人名義登記為該公司之股東，
    至燁興公司、消費合作社投資之520元、2,010元，雖為抗告
    人之財產，惟價值甚低，就相對人因此增加之受償額更為低
    落，即便重行調查後，尚不足以論以抗告人未盡力清償，應
    維持原認可更生方案之第47號裁定，爰請求廢棄原裁定等語
    。
三、經查：抗告人不爭執其登記為○○公司之股東，出資額為30萬
    元，並有財團法人金融聯合徵信中心當事人綜合信用報告及
    抗告人之107年至109年度之稅務電子閘門財產所得調件明細
    表附於抗告人聲請調解事件卷、原審卷內可憑。抗告人雖主
    張係其胞兄張公城借用抗告人名義登記為股東，該出資額非
    抗告人之財產云云，並提出張公城出具之借名登記切結書一
    份為憑。惟查，此部分仍有進一步調查之必要，尚難遽憑抗
    告人提出之上開切結書，即可認其主張為真實可採。又查，
    抗告人亦不爭執本院第47號裁定認可之更生方案，漏未將抗
    告人名下之財產，即其對燁興公司及消費合作社之出資額債
    權各為520元、2,010元納入，作為計算抗告人每月清償債權
    人數額之基礎，如此，亦會影響並致短少抗告人於更生方案
    之每月清償債權人之數額。從而，第47號裁定漏未調查、斟
    酌抗告人對○○公司、燁興公司、消費合作社三筆投資財產之
    清算價值，遽認抗告人已盡力清償，並認可抗告人所提之該
    更生方案，容尚有未洽。則原裁定以更生方案核有重為審酌
    之必要，廢棄原認可更生方案之第47號裁定，並發回原司法
    事務官依法繼續審究辦理，於法並無不合，抗告意旨指摘原
    裁定不當，求予廢棄原裁定，為無理由，應予駁回。
四、據上論結，本件抗告為無理由，依消債條例第11條第2項、
    第15條、民事訴訟法第495條之1第1項、第449條第1項、第9
    5條、第78條，裁定如主文。
中    華    民    國    110     年    12    月   30   日
                   民事第二庭 審判長法  官  李珮瑜 
                                    法  官  陳麗芬
                                    法  官  鄭政宗
對於本裁定除以適用法規顯有錯誤為理由外，不得再抗告。如提
起再抗告，應於收受送達後10日內委任律師為訴訟代理人，向本
院提出再抗告狀及其繕本各1 份，並繳納再抗告費新臺幣1,000
元。
中　　華　　民　　國　　111 　年　　1 　　月　　3 　　日
                                    書記官　黃志微